臺灣臺中地方法院刑事判決　　　　　　　　　　　　　九十一年度易字第七五八號
　　公　訴　人　臺灣臺中地方法院檢察署檢察官
　　被　　　告　丙○○
右列被告因竊盜案件，經檢察官提起公訴（九十一年度偵字第三三一八號），本院判
決如左：
    主  文
丙○○連續攜帶兇器踰越安全設備竊盜，處有期徒刑壹年。扣案萬能扳手、螺絲起子
各壹支沒收。
    事  實
一、丙○○曾於民國八十九年間因竊盜案件，經本院判處拘役五十日，緩刑三年確定
    （不構成累犯），猶不知警惕，竟基於意圖為自己不法所有之概括犯意，先於九
    十一年二月三日上午十一時三十分許，踰越圍牆之安全設備，徒手拉開鐵條，破
    壞鐵門及木門進入臺中縣太平市○○○街一０一號洪淑玲住處（侵入住宅部分未
    據告訴），竊取洪淑玲之子甲○○所有之洋酒六瓶、仿明朝古董花瓶二只、仿清
    朝古董花瓶四只、鼻煙壺一只、茶壺九只及新臺幣（下同）一千三百元（零錢三
    百元、儲錢桶內五元硬幣計一千元）。復於九十一年二月八日下午二時許，攜帶
    其所有客觀上足對人之生命、身體、安全構成威脅，具有危險性而可作為兇器使
    用之萬能扳手、螺絲起子各一支，踰越圍牆之安全設備後，再以上開螺絲起子拆
    卸鐵窗之安全設備，復拆下氣窗後，由氣窗口之安全設備進入臺中市○○街十一
    巷二號乙○○住處（侵入住宅部分未據告訴），竊取現金一千六百二十三元、藍
    色腰包一個及黑色手提袋一個，而連續竊取財物。得手離去後丙○○因認隨身攜
    帶之手電筒在上址遺失，遂於同日下午二時三十分許先後二度進入上址尋找（侵
    入住宅部分未據告訴），並無所獲即行離去之際，適為乙○○返家發覺，報警循
    線於同日下午六時三十分許，在臺中市○○○街一八七號前查獲，並扣得其所竊
    得之現金一千六百二十三元、藍色腰包一個及黑色手提袋一個，及其所有供行竊
    用之萬能扳手、螺絲起子各一支。
二、案經臺中市警察局第一分局報告臺灣臺中地方法院檢察署檢察官偵查起訴。
    理  由
一、訊據被告丙○○固坦承於九十一年二月八日下午二時許，攜帶其所有之萬能扳手
    、螺絲起子各一支，逾越圍牆後，再以上開螺絲起子拆卸鐵窗，復拆下氣窗後，
    由氣窗口進入臺中市○○街十一巷二號被害人乙○○住處，竊取現金一千六百二
    十三元、藍色腰包一個及黑色手提袋一個等情不諱，惟矢口否認有於九十一年二
    月三日上午十一時三十分許，逾越圍牆，徒手拉開鐵條，破壞鐵門及木門進入臺
    中縣太平市○○○街一０一號房屋，竊取被害人甲○○所有之洋酒六瓶、仿明朝
    古董花瓶二只、仿清朝古董花瓶四只、鼻煙壺一只、茶壺九只及一千三百元之犯
    行，其於審理中辯稱其於警偵訊中之供述並不實在，係因警察要其多承認幾件犯
    行，並表示如果多承認即會儘早移送，其惟恐警方對其不利方才承認云云。經查
    ：被告於九十一年二月八日下午二時許，攜帶其所有之萬能扳手、螺絲起子各一
    支，逾越圍牆後，再以上開螺絲起子拆卸鐵窗，再拆下氣窗後，由氣窗口進入臺
    中市○○街十一巷二號乙○○住處，竊取現金一千六百二十三元、藍色腰包一個
    及黑色手提袋一個之事實，業據被告供認無訛，核與被害人乙○○警訊中證述情
    節相符，復有扣押筆錄、扣押物品目錄表、贓物認領保管收據各一紙在卷可參，
    及扣案被告所有供行竊用之萬能扳手、螺絲起子各一支可證，就此部分犯行被告
    自白與事實相符，其此部分竊盜犯行應堪認定。另被告就其於九十一年二月上午
    十一時三十分許，逾越圍牆，徒手拉開鐵條，破壞鐵門及木門進入臺中縣太平市
    ○○○街一０一號房屋，竊取被害人甲○○所有之洋酒六瓶、仿明朝古董花瓶二
    只、仿清朝古董花瓶四只、鼻煙壺一只、茶壺九只及一千三百元等事實，迭於警
    偵訊中供認不諱，而被害人甲○○於警訊時亦證稱警方因破獲竊盜案件，因竊嫌
    供稱曾至其家中行竊，故警方通知其製作筆錄，其並不知遭竊情事，是警方通知
    方才知悉，故未曾報案。該址屋主係供淑玲，即其母親，經警方告知後其至現場
    查看，發現屋內確實遭竊，經清點損失物品計有洋酒六瓶、仿明朝古董花瓶二只
    、仿清朝古董花瓶四只、鼻煙壺一只、茶壺九只及零錢三百元及儲錢桶內五元硬
    幣計一千元，失竊物品均為其所有，竊嫌是由後圍牆翻牆進入再破壞鐵門及木門
    後行竊等語，核與被告於警偵訊中供述情節大致相符。被告雖於審理中否認上情
    ，並以因警察要其多承認幾件犯行，並表示如果多承認即會儘早移送，其惟恐警
    方對其不利方才承認云云置辯，然被告經警隨案解送臺灣臺中地方法院檢察署經
    檢察官訊問，仍供承確有本件二次竊盜犯行，其於移送檢察官偵查後仍供認不諱
    ，足徵被告辯以警方要求其多承認行即會儘早移送云云，並非實在。且衡諸被害
    人甲○○原先並不知遭竊情事，經警方通知始知失竊，並未報案，事後方清點損
    失物品等情，顯見就臺中縣太平市○○○街一０一號遭竊一事被害人尚未報案即
    行查獲，該部分竊盜犯行即尚未報案，警方顯不可能為求破案績效而強令被告承
    認此部分之犯行。另參以被害人甲○○其並不認識被告，亦無怨隙等情，被害人
    甲○○應無虛構遭竊之事實以誣攀被告之理。況以被告於警訊中猶辯稱其並未竊
    取仿清朝古董花瓶四只、鼻煙壺一只、茶壺九只及儲錢桶內五元硬幣計一千元，
    僅竊取洋酒六瓶、仿明朝古董花瓶二只、零錢三百元等語，其於警訊時就上開犯
    行亦僅部分承認竊取之財，惟查被告與被害人甲○○並不認識，業據被告及被害
    人甲○○於警訊中分別陳明，被害人甲○○就其遭竊物品當不致故為出入之供述
    。是以本院認被告甲○○遭被告竊取物品應如其於警訊時之證述。綜上，被告雖
    於審理中否認於九十一年二月三日上午十一時三十分許至臺中縣太平市○○○街
    一０一號行竊之事實，惟應係事後卸責之詞，不足採信，被告連續二次竊盜犯行
    事證明確，犯行洵堪認定，應予依法論科。
二、按氣窗、鐵窗及圍牆均具有防閑作用，為安全設備，查被告翻越圍牆、由氣窗進
    入屋內竊盜，使圍牆、氣窗之安全設備，失其防閑之效用，而被告以起子拆卸鐵
    窗及氣窗，進入屋內行竊，並未毀壞鐵窗及氣窗，自僅屬踰越安全設備。復按刑
    法第三百二十一條第一項第三款之攜帶兇器竊盜罪，係以行為人攜帶兇器竊盜為
    加重條件，此所謂兇器，其種類並無限制，凡客觀上足對人之生命、身體、安全
    構成威脅，具有危險性之兇器均屬之，且只須行竊時攜帶此種具有危險性之兇器
    為已足，並不以攜帶之初有行兇之意圖為必要（最高法院七十九年台上字第五二
    五三號判例參照）。上開扣案萬能扳手、螺絲起子均係金屬材質，前者長二十二
    公分，後者全長二十六公分，金屬部分十五公分，為一字起子，業經本院當庭勘
    驗明確，其客觀上為足以殺傷人生命、身體之器械，顯為具有危險性之兇器。核
    被告丙○○所為，係犯法第三百二十一條第一項第二款、第三款之罪。被告二次
    犯行，其先於九十一年二月三日上午十一時三十分許，在臺中縣太平市○○○街
    一０一號踰越圍牆，徒手拉開鐵條，破壞鐵門及木門，係毀越門扇竊盜，復於九
    十一年二月八日下午二時許，攜帶萬能扳手、螺絲起子各一支，踰越圍牆之安全
    設備，再以上開螺絲起子拆卸鐵窗之安全設備，復拆下氣窗後，由氣窗口之安全
    設備進入臺中市○○街十一巷二號行竊，係犯攜帶兇器踰越安全設備竊盜，先後
    二次犯行時間緊接，又均觸犯基本構成要件相同之罪名，顯係基於概括之犯意反
    覆為之，為連續犯，爰依刑法第五十六條之規定以情節較重攜帶兇器踰越安全設
    備竊盜一罪論，並依法加重其刑。爰審酌被告已有竊盜前科之素行，年輕力壯，
    不思正途，竊盜手法危害居家安全及社會治安甚鉅，竊盜所得財物造成被害人損
    失，僅坦承部分犯行之犯後態度一切情狀，量處如主文所示之刑。扣案之萬能扳
    手、螺絲起子各一支均被告所有，供其竊盜所用之物，業被告供明在卷，應依法
    宣告沒收。
三、公訴意旨另以被告於九十一年二月八日下午二時許，攜帶萬能扳手、螺絲起子各
    一支，踰越圍牆之安全設備後，再以上開螺絲起子拆卸鐵窗之安全設備，復拆下
    氣窗後，由氣窗口之安全設備進入臺中市○○街十一巷二號被害人乙○○住處，
    竊取現金一千六百二十三元、藍色腰包一個及黑色手提袋一個，得手離去後，被
    告以得財物不多，復又於同日下午二時三十分許侵入上開乙○○住處蒐尋財物，
    無所獲後由後門離去時，適逢被害人乙○○返家發覺可疑而報警，被告旋再次入
    被害人乙○○住處，蒐尋財物，亦無所獲由後門離去，為被害人林益延在旁發現
    ，因認上開二次侵入被害人林益延住處蒐尋財物無所獲，因認被告此部分亦犯有
    竊盜罪嫌（應係指未遂）云云。按犯罪事實應依證據認定之，無證據不得推定其
    犯罪事實，刑事訴訟法第一百五十四條定有明文；且認定不利於被告之事實，須
    依積極證據，苟積極證據不足為不利於被告事實之認定時，即應為有利於被告之
    認定，更不必有何有利之證據，亦有最高法院三十年上字第八一六號判例可資參
    照。被告固坦承於九十一年二月八日下午二時許，攜帶萬能扳手、螺絲起子各一
    支，踰越圍牆再以上開螺絲起子拆卸鐵窗，復拆下氣窗後，由氣窗口進入臺中市
    ○○街十一巷二號被害人乙○○住處，竊取現金一千六百二十三元、藍色腰包一
    個及黑色手提袋一個後，復二度進入上開被害人林益延住處之事實，惟堅決否認
    係再度至該處行竊，辯稱係因於行竊得手離去後，發覺手電筒掉在屋內，遂回到
    屋內尋找，找不到就離開，但回想起來應確係掉在該處，二度返回入內尋找等語
    。經查被告於警偵十訊及審理中均供承二次再度至被害人乙○○住處係為蒐尋財
    物，且被害人乙○○警訊時亦僅指訴稱被告有再度入進入屋內等情，尚難以此認
    定被告係以竊盜之犯意二度進入屋內尋找財物。此外，復查無積極證據可證被告
    二度再行進入屋內係為再度行竊，是就被告竊盜未遂之此部分犯行為不能證明被
    告犯罪，惟公訴人認被告此部分事實，與前揭已起訴經本院論罪部分之事實，有
    連續犯之裁判上一罪之關係，爰不另為無罪之諭知。
據上論斷，應依刑事訴訟法第二百九十九條第一項前段，刑法第五十六條、第三百二
十一條第一項第二款、第三款、第三十八條第一項第二款，判決如主文。
中      華      民      國      九十一    年      四      月    十一    日
                                    臺灣臺中地方法院刑事第二庭
                                        法  官  陳  葳
右正本證明與原本無異。
如不服本判決，應於收受本判決後十日內向本院提出上訴書狀，其未敘述上訴理由者
，並得於提起上訴後十日內向本院補提理由書狀（均須按他造當事人之人數附繕本）
「切勿逕送上級法院」。
                                        書記官
中      華      民      國      九十一      年      四    月    十一    日
附錄法條：
刑法第三百二十一條：
犯竊盜罪而有左列情形之一者，處六月以上五年以下有期徒刑：
一、於夜間侵入住宅或有人居住之建築物、船艦，或隱匿其內而犯之者。
二、毀越門扇、牆垣或其他安全設備而犯之者。
三、攜帶兇器而犯之者。
四、結夥三人以上而犯之者。
五、乘火災、水災或其他災害之際而犯之者。
六、在車站或埠頭而犯之者。
前項之未遂犯罰之。
